# 长期股权投资相关问题

提问人：进击de巨人 时间：2020-07-22 10:33:06
请问陈老师，对合营或联营企业的长期股权投资，在包含未实现内部交易损益的情况下，为什么投资主体编制合并报表的情况下需要做补充调整，而不需要编制合并报表的情况下就不用做补充调整呢？？？@chenyiwei

回答人：chenyiwei
个别报表和合并报表层面的权益法核算有不同的含义。可以参考这个帖子：https://bbs.esnai.com/thread-4657640-1-1.html。